臺灣彰化地方法院刑事裁定
                   111年度聲字第379號
聲  請  人  臺灣彰化地方檢察署檢察官   
受  刑  人  葉敏吉



上列聲請人因受刑人數罪併罰，聲請定其執行之刑（111年度執
聲字第189號），本院裁定如下：
    主  文
葉敏吉犯如附表所示罪刑，應執行有期徒刑陸年拾月。
    理  由
一、按裁判確定前犯數罪者，併合處罰之；數罪併罰，宣告多數
    有期徒刑者，於各刑中之最長期以上，各刑合併之刑期以下
    ，定其刑期，但不得逾30年，刑法第50條第1項前段、第51
    條第5款分別定有明文。又數罪併罰中，得易科罰金之罪與
    不得易科罰金之罪，受刑人請求檢察官聲請定應執行刑者，
    依刑法第51條規定定之，刑法第50條第2項另有明定。
二、查受刑人葉敏吉因竊盜案件，先後經臺灣臺中地方法院、臺
    灣高等法院臺中分院及本院判處如附表所示罪刑確定在案，
    有各該判決書、臺灣高等法院被告前案紀錄表在卷可稽。受
    刑人所犯如附表編號8與編號1至7、9至15所示罪刑，分屬不
    得易科罰金與得易科罰金之罪，受刑人已請求檢察官聲請合
    併定其應執行之刑，有民國111年3月11日定刑聲請書在卷可
    稽，是檢察官之聲請核屬正當。法官審酌受刑人於短期間內
    犯罪次數甚多，足認素行不佳，且業經數次定刑裁定，爰定
    其應執行之刑如主文所示。
三、依刑事訴訟法第477條第1項，刑法第50條第1項第1款、第2
    項、第51條第5款，裁定如主文。
中　　華　　民　　國　　111 　年　　4 　　月　　8 　　日
                  刑事第八庭  法  官  梁義順 
以上正本證明與原本無異。
如不服本裁定，應於裁定送達後五日內向本院提出抗告狀(須附
繕本 )。
中　　華　　民　　國　　111 　年　　4 　　月　　8 　　日
                              書記官  施惠卿 
附表：
編         號  1 2 3 罪         名  竊盜 竊盜 竊盜 宣    告    刑  有期徒刑5月 有期徒刑4月（2罪） 有期徒刑3月（2罪） 犯  罪  日  期  109年8月21日 109年8月24日 109年9月7日 109年8月13日 109年8月13日 偵查(自訴)機關年  度  案  號  臺灣臺中地方檢察署109年度偵字第33576號等 臺灣臺中地方檢察署109年度偵字第33576號等 臺灣臺中地方檢察署109年度偵字第33576號等 最  後事實審 法    院 臺灣臺中地方法院 臺灣臺中地方法院 臺灣臺中地方法院  案    號 110年度簡上字第145號 110年度簡上字第145號 110年度簡上字第145號  判決日期 110年8月19日 110年8月19日 110年8月19日 確  定判  決 法    院 臺灣臺中地方法院 臺灣臺中地方法院 臺灣臺中地方法院  案    號 110年度簡上字第145號 110年度簡上字第145號 110年度簡上字第145號  判    決確定日期 110年8月19日 110年8月19日 110年8月19日 備           註  臺灣臺中地方檢察署110年度執字第11188號（編號1-6經裁定應執行有期徒刑1年7月）   

編         號  4 5 6 罪         名  竊盜 竊盜 竊盜 宣    告    刑  有期徒刑4月 有期徒刑3月 有期徒刑4月 犯  罪  日  期  109年8月21日 109年8月22日 109年8月30日 偵查(自訴)機關年  度  案  號  臺灣臺中地方檢察署109年度偵字第27000號 臺灣臺中地方檢察署109年度偵字第37179、38428號 臺灣臺中地方檢察署109年度偵字第37179、38428號 最  後事實審 法    院 臺灣高等法院臺中分院 臺灣臺中地方法院 臺灣臺中地方法院  案    號 110年度上易字第281號 110年度簡上字第157號 110年度簡上字第157號  判決日期 110年8月26日 110年9月7日 110年9月7日 確  定判  決 法    院 臺灣高等法院臺中分院 臺灣臺中地方法院 臺灣臺中地方法院  案    號 110年度上易字第281號 110年度簡上字第157號 110年度簡上字第157號  判    決確定日期 110年8月26日 110年9月7日 110年9月7日 備           註  臺灣臺中地方檢察署110年度執字第11687號 臺灣臺中地方檢察署110年度執字第12829號    編號1-6經裁定應執行有期徒刑1年7月   

編         號  7 8 9 罪         名  竊盜 竊盜 竊盜 宣    告    刑  有期徒刑5月 有期徒刑4月（2罪） 有期徒刑3月 犯  罪  日  期  109年9月7日 109年9月7日 109年8月22日 109年8月14日 偵查(自訴)機關年  度  案  號  臺灣臺中地方檢察署109年度偵字第30221、32065、33117號 臺灣臺中地方檢察署109年度偵字第30221、32065、33117號 臺灣臺中地方檢察署109年度偵字第30221、32065、33117號 最  後事實審 法    院 臺灣臺中地方法院 臺灣臺中地方法院 臺灣臺中地方法院  案    號 110年度簡上字第59號 110年度簡上字第59號 110年度簡上字第59號  判決日期 110年10月28日 110年10月28日 110年10月28日 確  定判  決 法    院 臺灣臺中地方法院 臺灣臺中地方法院 臺灣臺中地方法院  案    號 110年度簡上字第59號 110年度簡上字第59號 110年度簡上字第59號  判    決確定日期 110年10月28日 110年10月28日 110年10月28日 備           註  臺灣臺中地方檢察署110年度執字第11188號 臺灣臺中地方檢察署111年度執字第132號    編號7-9經原判決判處應執行有期徒刑10月   

編         號  10 11 12 罪         名  竊盜 竊盜 竊盜 宣    告    刑  有期徒刑8月 有期徒刑3月（12罪） 有期徒刑4月（20罪） 犯  罪  日  期  109年9月2日 109年8月26日 109年8月11日(2次) 109年8月23日 109年9月5日 109年8月13日 109年8月19日(2次) 109年8月18日 109年9月12日 109年9月11日 109年8月21日 109年6月28日 109年8月9日 109年8月26日(3次) 109年8月7日(2次) 109年9月5日(2次) 109年9月13日(2次) 109年8月21日 109年8月28日 109年8月23日(2次) 109年8月30日 109年9月9日 109年9月12日 109年9月7日 109年8月18日 偵查(自訴)機關年  度  案  號  臺灣彰化地方檢察署109年度偵字第10563號等 臺灣彰化地方檢察署109年度偵字第10563號等 臺灣彰化地方檢察署109年度偵字第10563號等 最  後事實審 法    院 臺灣彰化地方法院 臺灣彰化地方法院 臺灣彰化地方法院  案    號 110年度易字第113、115、116號 110年度易字第113、115、116號 110年度易字第113、115、116號  判決日期 110年12月9日 110年12月9日 110年12月9日 確  定判  決 法    院 臺灣彰化地方法院 臺灣彰化地方法院 臺灣彰化地方法院  案    號 110年度易字第113、115、116號 110年度易字第113、115、116號 110年度易字第113、115、116號  判    決確定日期 111年1月12日 111年1月12日 111年1月12日 備           註  臺灣彰化地方檢察署111年度執字第525號  臺灣彰化地方檢察署111年度執字第526號（編號11-14經原判決判處應執行有期徒刑3年4月）   

編         號  13 14 15 罪         名  竊盜 竊盜 竊盜 宣    告    刑  有期徒刑5月（3罪） 有期徒刑2月 有期徒刑4月（2罪） 犯  罪  日  期  109年9月13日 109年9月12日 109年9月11日 109年8月11日 109年8月21日 109年8月30日 偵查(自訴)機關年  度  案  號  臺灣彰化地方檢察署109年度偵字第10563號等 臺灣彰化地方檢察署109年度偵字第10563號等 臺灣彰化地方檢察署110年度偵字第2937、4761號 最  後事實審 法    院 臺灣彰化地方法院 臺灣彰化地方法院 臺灣彰化地方法院  案    號 110年度易字第113、115、116號 110年度易字第113、115、116號 110年度簡字第1046號  判決日期 110年12月9日 110年12月9日 110年11月3日 確  定判  決 法    院 臺灣彰化地方法院 臺灣彰化地方法院 臺灣彰化地方法院  案    號 110年度易字第113、115、116號 110年度易字第113、115、116號 110年度簡字第1046號  判    決確定日期 111年1月12日 111年1月12日 110年12月15日 備           註  臺灣彰化地方檢察署111年度執字第526號（編號11-14經原判決判處應執行有期徒刑3年4月）  臺灣彰化地方檢察署111年度執字第835號（編號15經原判決判處應執行有期徒刑6月）